【裁判字號】    89,訴,297
【裁判日期】    891219
【裁判案由】    毒品危害防制條例
【裁判全文】
臺灣臺東地方法院刑事判決                          八十九年度訴字第二九七號
    公  訴  人  臺灣台東地方法院檢察署檢察官
    被      告  甲○○
右列被告因毒品危害防制條例案件案件，經檢察官提起公訴 (八十九年度戒毒偵字第
八五號)，本院判決如左：
    主  文
甲○○連續施用第一級毒品，累犯，處有期徒刑捌月，注射針筒壹支沒收。又連續施
用第二級毒品，累犯，處有期徒刑伍月，吸管壹支沒收。應執行有期徒刑壹年，注射
針筒、塑膠吸管各壹支沒收。
甲基安非他命壹包（含袋重一‧三公克）、海洛因壹包（淨重○‧二二公克）均沒收
銷燬之。
    事  實
一甲○○曾於民國八十六年間因違反麻醉藥品管理條例案件，經台灣板橋地方法院判
  處有期徒刑五月確定，並於八十六年十二月二十三日執行完畢。復於八十七年間，
  因施用第二級毒品甲基安非他命，經本院以八十七年度毒聲字第二一三號裁定送勒
  戒處所觀察、勒戒後，因無繼續施用毒品之傾向，經台灣台東地方法院檢察署以八
  十七年度偵字第二四四二號不起訴處分書為不起訴處分；竟不知悔改，復基於概括
  之犯意，於下列時間、地點施用第一級毒品海洛因及第二級毒品甲基安非他命：
  (一)民國八十八年八月中旬起，至同年十月四日上午止，連續多次在台東縣長濱鄉忠
    勇村十鄰二十一號住處及花蓮縣瑞穗村內綽號「羅杯」之損友住處內，施用第二
    級毒品甲基安非他命。
  (二)八十八年九月下旬某日及同年十月四日上午，在上述綽號「羅杯」者之住處內，
    先後二次施用第一級毒品海洛因。
二甲○○嗣因持有第一級毒品海洛因及第二級毒品甲基安非他命，於八十八年十月四
  日下午二時二十分許，在台東縣長濱鄉○○街與中興路口為警查獲，並扣得第一級
  毒品海洛因一小包（含袋重○‧三公克）、第二級毒品甲基安非他命一小包（含袋
  重約一‧三公克）及其所有供施用毒品用之器具注射針筒一支、塑膠吸管一支，經
  本院以八十九年毒聲字第三六三號裁定送台灣台東看守所附設觀察、勒戒所觀察、
  勒戒後，認有繼續施用毒品之傾向。
三案經台東縣警察局移送台灣台東地方法院檢察署檢察官偵查起訴。
    理  由
一上述犯罪事實認定的依據有：
  (一)被告甲○○為警於八十八年十月四日下午十四時五十分許，因持有安非他命及海
    洛因，在台東長濱鄉為警查獲所採尿液，經檢驗結果呈甲基安非他命及嗎啡陽性
    反應；另為警扣案之白粉送請法務部調查局鑑定結果認屬海洛因，分別有台東縣
    衛生局煙毒麻醉藥品委託檢驗結果通知書、法務部調查局鑑定通知書各一紙附卷
    可證明。
  (二)被告持有安非他命及海洛因及為供施用毒品之器具注射針筒一支、塑膠吸管一支
    ，均於為警查獲時扣案。
  (三)被告從警訊至本院審理時，對前述犯罪事實坦白承認，且其供述與上述證據相符
    ，可相互印證。
  (四)又被告前因施用第二級毒品甲基安非他命案件，經本院以八十七年毒聲字第二一
    三號裁定送觀察勒戒後，認無繼續施用毒品之傾向，經台灣台灣地方法院檢察署
    以八十七年偵字第二四四二號為不起訴處分後，嗣再於前述事實時地，因吸用安
    非他命，經臺灣臺東地方法院檢察署檢察官聲請送台灣台東看守所附設勒戒所觀
    察、勒戒，經該所判定被告有繼續施用毒品之傾向，分別有台灣台東地方法院檢
    察署八十七年偵字第二四四二號處分書及台灣台東看守所八十八年十月十八日東
    所和衛字第二二四二號函所附之有無繼續施用毒品傾向證明書各一份附卷可參，
    其二犯施用第二級毒品之犯行，足以認定。
二按毒品危害防制條例業於八十六年十月三十日經立法院三讀通過，經總統於八十七
  年五月二十日公布施行，自同年月二十二日起生效，該條例已將安非他命列為第二
  級毒品管制，自不得非法製造、運輸、販賣、轉讓、施用或持有，被告違反此項規
  定，施用第一級、第二級毒品安非他命之行為，所犯的罪名為：同條例第十條第一
  項之施用第一級毒品罪、及第二項之施用第二級毒品罪。被告先後多次施用第一級
  、第二級毒品之行為，均時間緊接，所犯罪名相同，顯係出於概括之犯意為之，均
  為連續犯，均依刑法第五十六條之規定以一罪論，並加重其刑。又被告持有海洛因
  、安非他命之低度行為，應為其施用之高度行為所吸收，均不另論罪。又被告甲○
  ○曾於民國八十六年間因違反麻醉藥品管理條例案件，經台灣板橋地方法院判處有
  期徒刑五月確定，並於八十六年十二月二十三日執行完畢，有台灣台東地方法院檢
  察署刑案資料查註紀錄表一件在卷可稽，其於五年以內再犯本件有期徒刑以上之罪
  ，為累犯，應依刑法第四十七條之規定加重其刑。被告所犯上午施用第一級毒品及
  第二級毒品二罪，犯意個別，行為互殊，應分論並罰。爰審酌被告之品行、施用安
  非他命行為所致生之危害、施用之次數，及其曾因施用安非他命經送觀察、勒戒，
  猶不思戒絕革除惡習，仍一再施用安非他命暨犯罪後坦承犯行等一切情狀，量處如
  主文所示之刑，並定其應執行刑，以為懲戒。扣案之塑膠吸管一支為被告所有且供
  施用毒品所用，業據被告供明在卷，應依刑法第三十八條第一項第二款宣告沒收；
  含安非他命一包（含袋重一‧三公克）、海洛因一包（含袋重○‧三公克）均應依
  毒品危害防治條例第十八條第一項前段沒收銷燬之。
據上論斷，應依刑事訴訟法第二百九十九條第一項前段、毒品危害防制條例第十條第
一項、第二項、第十八條第一項前段，刑法第十一條、第四十七條、第五十六條、第
五十一條第五款、第三十八條第一項第二款，判決如主文。
中    華    民    國      八十九      年    十二      月      十九      日
                                  臺灣臺東地方法院刑事庭
                            法  官 黃 堯 讚
右正本證明與原本無異。
如不服本判決，應於判決送達後十日內向本院提出上訴狀。（須附繕本）
「切勿逕送上級法院」
                                          書記官 潘 正 苓
中    華    民    國      八十九      年    十二      月      二十二    日
附錄
毒品危害防制條例第十條
施用第一級毒品者，處六月以上五年以下有期徒刑。
施用第二級毒品者，處三年以下有期徒刑。
毒品危害防制條例第十八條第一項
查獲之毒品及專供製造或施用毒品之器具，不問屬於犯人與否，均沒收銷燬之。但合
於醫藥或研究之用者，得不予銷燬。


司法院資訊處製作；財團法人民間司法改革基金會備份。
